【裁判字號】    89,易,347
【裁判日期】    890428
【裁判案由】    傷害
【裁判全文】
臺灣桃園地方法院刑事判決                          八十九年度易字第三四七號
    公  訴  人  臺灣桃園地方法院檢察署檢察官
    被      告  乙○○
右列被告因傷害案件，經檢察官提起公訴（八十九年度偵字第九００號），本院判決
如左︰
    主  文
乙○○共同傷害人之身體，處有期徒刑參月，如易科罰金，以參佰元折算壹日。
    事  實
一、乙○○與年籍不詳綽號「大頭」之成年男子「溫欣華」係朋友關係，於民國八十
    八年十一月七日凌晨一時三十分許，在設於桃園縣中壢市○○路五五二號之「好
    樂ＫＴＶ」消費，「溫欣華」與丙○○因酒後在二樓廁所內發生擦撞起口角爭
    執，相互推擠拉扯，「溫欣華」進而持美工刀割傷丙○○頸部，適丙○○友人丁○○進廁所撞見，欲上前阻止，進而與「溫欣華」發生拉扯，致丙○○受有左側
    頸部十五公分、右側手肘十一公分之撕裂傷，丁○○受有左手多處擦傷之傷害，
    乙○○經「溫欣華」女友之通知，乃至廁所內將雙方拉開，並將「溫欣華」帶離
    ，而於現場遺留「溫欣華」所有之美工刀一支。嗣於「好樂ＫＴＶ」二０四包
    廂外，乙○○遇見與丙○○、丁○○一同前往消費之甲○○，又因上情發生爭執
    ，竟與「溫欣華」基於普通傷害之犯意聯絡，在「好樂ＫＴＶ」一樓大廳前，
    由「溫欣華」先徒手，後拾取現場煙灰缸垃圾桶、乙○○徒手共同毆打甲○○，
    致甲○○受有臉部多處擦傷之傷害。
二、案經被害人甲○○訴由桃園縣警察局中壢分局報請臺灣桃園地方法院檢察署檢察
    官偵查起訴。
    理  由
一、訊據被告乙○○固坦承於右揭時地與年籍不詳綽號「大頭」之成年男子「溫欣華
    」毆打被害人甲○○等情，惟矢口否認與「溫欣華」有犯意聯絡，辯稱：伊與「
    溫欣華」係各打各個，係因甲○○在二樓踢伊一腳就跑，所以才追到一樓毆打甲○○云云。經查，右揭事實業據被害人甲○○指訴綦詳，核與證人翁嘉政、李偉
    忠、蕭惠雯證述之情節相符，此外，復有診斷書一紙在卷可稽。參以被告與年籍
    不詳綽號「大頭」之成年男子「溫欣華」係一起同時毆打甲○○，彼此間顯有犯
    意聯絡及行為分擔，是被告所辯，顯係事後卸責之詞，不足採信。本件事證明確
    ，被告犯行洵堪認定。
二、核被告所為，均係犯刑法第二百七十七條第一項之罪。被告與年籍不詳綽號「大
    頭」之成年男子「溫欣華」二人間，有犯意聯絡及行為分擔，均為共同正犯。爰
    審酌被告之素行，犯罪之動機、目的、手段、被害人所受傷害程度及被告犯罪後
    之態度等一切情狀，量處如主文所示之刑，並諭知易科罰金之折算標準。
三、公訴意旨另以：被告乙○○與年籍不詳綽號「大頭」之成年男子「溫欣華」，於
    八十八年十一月七日凌晨一時三十分許，在設於桃園縣中壢市○○路五五二號之
    「好樂ＫＴＶ」，共同傷害丙○○、丁○○，致丙○○受有左側頸部十五公分
    、右側手肘十一公分之撕裂傷，丁○○受有左手多處擦傷之傷害云云。經查，被
    告乙○○堅決否認有傷害丙○○、丁○○之犯行，辯稱：伊僅係前往勸架，並未
    毆打丙○○、丁○○等語，告訴人丙○○於本院審理中供述：是因廁所太小，酒
    後如廁發生碰撞，才與被告之朋友綽號「大頭」者發生拉扯，伊不確定被告是否
    有在廁所內等語。告訴人丁○○於本院審理中供述：伊見綽號「大頭」之人將丙○○割傷，欲上前制伏「大頭」，被告從外面進來，將伊推開，並拉著「大頭」
    離開等語，證人翁嘉政於本院審理中亦證述：係「大頭」之女友向伊等說「大頭
    」在外面跟人打架，伊等才前去觀看等語，可知被告並未有傷害丙○○、丁○○
    之犯行，惟公訴人既認此與前揭經本院論罪部分有連續犯之裁判上一罪之關係，
    爰不另為無罪之諭知。
據上論斷，應依刑事訴訟法第二百九十九條第一項前段、刑法第二十八條、第二百七
十七條第一項、第四十一條、罰金罰鍰提高標準條例第一條前段、第二條，判決如主
文。
本案經檢察官魏雯祈到庭執行職務。
中      華      民      國    八十九    年      四      月    二十八    日
                                  臺灣桃園地方法院刑事第二庭
                                       法  官 曾 正 耀
右正本證明與原本無異
如不服本判決書應於送達後十日內向本院提出上訴狀
                                       書記官 蘇   萱
中      華      民      國      八十九    年    四    月    二十八  日
附論罪科刑依據之法條
刑法第二百七十七條第一項
傷害人之身體或健康者，處三年以下有期徒刑、拘役或一千元以下罰金。


司法院資訊處製作；財團法人民間司法改革基金會備份。
